臺灣臺中地方法院刑事裁定
111年度單禁沒字第973號
聲  請  人  臺灣臺中地方檢察署檢察官
被      告  盧宗煌


上列聲請人因被告違反毒品危害防制條例案件（110年度毒偵字
第3489號），聲請單獨宣告沒收（111年度聲沒字第789號），本
院裁定如下：
    主    文
扣案如附表所示之物均沒收銷燬之。
    理    由
一、聲請意旨略以：臺中市政府警察局第六分局員警於民國110
    年9月27日1時20分許，在臺中市西屯區龍門路與朝富五街口
    之路邊，扣得被告盧宗煌所有含微量第二級毒品甲基安非他
    命、微量第三級毒品硝甲西泮、微量第四級毒品硝西泮之毒
    咖啡包47包（驗餘淨重合計96.02公克）及含甲基安非他命
    、硝甲西泮、硝西泮橙色錠劑14顆（驗餘淨重合計16.5914
    公克）均係違禁物，此有內政部警政署刑事警察局刑鑑字第
    1108012466號鑑定書、衛生福利部草屯療養院110年度11月1
    2日草療鑑字第1101100120號、110年11月24日草療鑑字第11
    01100121號鑑驗書（聲請意旨漏載衛生福利部草屯療養院11
    0年度11月12日草療鑑字第1101100120號、110年11月24日草
    療鑑字第1101100121號鑑驗書，應予補充）在卷可稽，又被
    告涉犯施用第二級毒品罪嫌，業經臺灣臺中地方檢察署以11
    0年度毒偵字第3489號為不起訴處分，爰依刑法第40條第2項
    （聲請書贅引刑法第38條第1項，應予更正）、毒品危害防
    制條例第18條第1項前段規定，聲請單獨宣告沒收銷燬等語
    。
二、按查獲之第一級、第二級毒品及專供製造或施用第一級、第
    二級毒品之器具，不問屬於犯罪行為人與否，均沒收銷燬之
    ；又違禁物或專科沒收之物，得單獨宣告沒收，毒品危害防
    制條例第18條第1項前段及刑法第40條第2項分別定有明文。
三、經查：
　㈠被告盧宗煌前因施用毒品案件，經本院裁定執行觀察、勒戒
    後，因無繼續施用毒品之傾向，由臺中地檢署檢察官以110
    年度毒偵字第3489號為不起訴處分確定，業經本院核閱全案
    卷證，並有上開不起訴處分書1份在卷足憑，堪認屬實。
　㈡扣案如附表編號1所示白/綠色外包裝（即臺灣臺中地方檢察
    署111安保字第320號扣押物品清單編號4所示甲基安非他命4
    -1至4-16）之毒品咖啡包16包、編號2所示白/紅外包裝（即
    臺灣臺中地方檢察署111安保字第320號扣押物品清單編號4
    所示甲基安非他命6-1至6-31）之毒品咖啡包31包經送驗結
    果，確分別檢出第二級毒品甲基安非他命、第三級毒品硝甲
    西泮、第四級毒品硝西泮等成分；附表編號3所示之橙色錠
    劑，經送驗結果確含有第二級毒品甲基安非他命、第三級毒
    品硝甲西泮、第四級毒品硝西泮成分，有臺中市政府警察局
    第六分局搜索扣押筆錄、扣押物品目錄表、扣押物品收據、
    臺灣臺中地方檢察署111年度安保字第320號扣押物品清單、
    內政部警政署刑事警察局111年2月23日刑鑑字第1108012466
    號鑑定書、衛生福利部草屯療養院110年11月12日草療鑑字
    第1101100120號、110年11月24日草療鑑字第1101100121號
    鑑驗書各1份附卷可稽（見毒偵卷第43至49頁、第133至136
    頁、第147至148頁、核交卷第13至17頁），屬違禁物無訛，
    應依毒品危害防制條例第18條第1項前段規定，不問屬犯人
    與否，沒收銷燬之。另於扣案之上開毒品中，雖檢出同時含
    有第三級及第四級毒品成分，但因成分無法完全析離，又用
    以包裝上開毒品之包裝袋，因與附著其上之毒品亦無從析離
    ，皆屬查獲之第二級毒品，均依毒品危害防制條例第18條第
    1項前段規定，併予宣告沒收銷燬之。至鑑驗耗損之毒品，
    既已滅失而不復存在，爰不另為沒收銷燬之諭知，附此敘明
    。　
四、依刑事訴訟法第455條之36第2項、毒品危害防制條例第18條
    第1項前段、刑法第11條、第40條第2項，裁定如主文。
中　　華　　民　　國　　111 　年　　10　　月　　27　　日
                  刑事第十八庭  法  官  李宜璇
以上正本證明與原本無異。
如不服本裁定，應於收受送達後5日內向本院提出抗告狀。（應
附繕本）
                                書記官  張雅如
中　　華　　民　　國　　111 　年　　10　　月　　27　　日

附表    編號 扣案物名稱及數量 鑑驗結果 備註 1 白/綠色外包裝之毒品咖啡包16包（即臺灣臺中地方檢察署111安保字第320號扣押物品清單編號4所示甲基安非他命4-1至4-16）（含外包裝16只） 送驗白/綠色外包裝毒品咖啡包16包，檢品編號4-1至4-16驗前總淨重約35.59公克，鑑定單位抽取其中1包（檢品編號4-5）鑑定： ㈠內含綠色粉末，取1.22公克鑑定用罄。 ㈢鑑驗結果：檢出微量第二級毒品甲基安非他命、第三級毒品硝甲西泮、第四級毒品硝西泮等成分。 內政部警政署刑事警察局111年2月23日刑鑑字第1108012466號鑑定書 2 白/紅外包裝之毒品咖啡包31包（即臺灣臺中地方檢察署111安保字第320號扣押物品清單編號6所示甲基安非他命6-1至6-31）（含外包裝31只） 送驗白/紅外包裝之毒品咖啡包31包，驗前總淨重約62.77公克，鑑定單位抽取其中1包（檢品編號6-2）鑑定： ㈠內含綠色粉末，取1.12公克鑑定用罄。 ㈡檢驗結果：檢出微量第二級毒品甲基安非他命、第三級毒品硝甲西泮、第四級毒品硝西泮等成分。 內政部警政署刑事警察局111年2月23日刑鑑字第1108012466號鑑定書 3 橙色錠劑乙包（即臺灣臺中地方檢察署111安保字第320號扣押物品清單編號10所示甲基安非他命）（含外包裝1只） ㈠檢品編號B0000000 ㈡送驗淨重：17.9956公克，驗餘淨重：16.5914公克。 ㈢檢驗結果：驗出第二級毒品甲基安非他命、第三級毒品硝甲西泮、第四級毒品硝西泮成分。 衛生福利部草屯療養院110年11月12日草療鑑字第1101100120號、110年11月24日草療鑑字第1101100121號鑑驗書